# hkicpa与cicpa

提问人：laurazj 时间：2020-10-21 09:19:00
如题，这两者的区别是啥呢？有没有官方点的资料？
hkicpa的准则在哪里查询呢

回答人：chenyiwei
可到以下地址查阅：https://www.hkicpa.org.hk/en/Sta ... ing-Standards/Index